---
title: "Bilan de passation JDR"
format: 
  html:
    toc: true
    theme: default
    df-print: paged
server: shiny
---

```{r}
#| context: setup

# Chargement des packages
suppressPackageStartupMessages({
  library(tidyverse)
  library(DT)
  library(shiny)
})

# Chargement des données
get_survey_data <- function() {
  tryCatch({
    files <- list.files(
      "data/processed",
      pattern = "^survey_data_.*\\.csv$",
      full.names = TRUE
    )
    if(length(files) == 0) {
      stop("No data files found")
    }
    
    latest_index <- which.max(file.info(files)$mtime)
    latest_file <- files[latest_index]
    latest_date <- format(file.info(files)$mtime[latest_index],
                         format = "%H:%M",
                         tz = "Europe/Paris")
    
    list(
      data = read_csv(latest_file, 
                     locale = locale(encoding = "UTF-8"),
                     show_col_types = FALSE),
      update_time = latest_date
    )
  }, error = function(e) {
    warning(paste("Error loading data:", e$message))
    return(list(data = NULL, update_time = NULL))
  })
}

# Usage
survey_data <- get_survey_data()
data <- survey_data$data
update_time <- survey_data$update_time

# Fonction de calcul du score standardisé

calculate_standard_score <- function(score_value, min_value, max_value) {
  ((score_value - min_value) / (max_value - min_value)) * 100
}

# Fonction utilitaire pour créer les datatables

create_jdr_datatable <- function(data, categories, detailed = FALSE) {
  # Sélection initiale différente selon le mode
  if (detailed) {
    data_filtered <- data %>%
      filter(category %in% categories) %>%
      mutate(
        score_standard = calculate_standard_score(score_value, min_value, max_value)
        ) %>%
        group_by(scale_label) %>%
        arrange(desc(score_standard), .by_group = TRUE) %>%
        ungroup() %>%
      select(
        Échelle = scale_label,
        Dimension = score_label,
        `Score personnel` = score_value,
        `Score standardisé` = score_standard,
        `Moyenne équipe` = team_mean,
        `Moyenne établissement` = school_mean,
        quartile_position,
        team_quartile_position,
        school_quartile_position
      )
  } else {
    data_filtered <- data %>%
      filter(category %in% categories) %>%
      mutate(
        score_standard = calculate_standard_score(score_value, min_value, max_value)
        ) %>%
        group_by(scale_label) %>%
        arrange(desc(score_standard), .by_group = TRUE) %>%
        ungroup() %>%      
      select(
        Échelle = scale_label,
        Dimension = score_label,
        `Score personnel` = score_value,
        `Score standardisé` = score_standard,
        `Moyenne équipe` = team_mean,
        `Moyenne établissement` = school_mean,
        quartile_position
      )
  }
  
  # Ajouter les ronds de couleur pour les quartiles
  data_filtered <- data_filtered %>%
    mutate(
      Quartile = case_when(
        quartile_position == 1 ~ "🔴",
        quartile_position == 2 ~ "🟠",
        quartile_position == 3 ~ "🟡",
        quartile_position == 4 ~ "🟢",
        TRUE ~ "⚪"
      )
    )
  
  if (detailed) {
    # Ajouter les quartiles équipe et établissement
    data_filtered <- data_filtered %>%
      mutate(
        `Quartile équipe` = case_when(
          team_quartile_position == 1 ~ "🔴",
          team_quartile_position == 2 ~ "🟠",
          team_quartile_position == 3 ~ "🟡",
          team_quartile_position == 4 ~ "🟢",
          TRUE ~ "⚪"
        ),
        `Quartile établissement` = case_when(
          school_quartile_position == 1 ~ "🔴",
          school_quartile_position == 2 ~ "🟠",
          school_quartile_position == 3 ~ "🟡",
          school_quartile_position == 4 ~ "🟢",
          TRUE ~ "⚪"
        )
      ) %>%
      # Supprimer les colonnes temporaires
      select(-team_quartile_position, -school_quartile_position)
  }
  
  # Réorganisation finale des colonnes
  data_filtered <- data_filtered %>%
    select(Quartile, Échelle, Dimension, everything(), -quartile_position)
  
  # Création de la table avec regroupement
  dt <- datatable(
    data_filtered,
    rownames = FALSE,
    extensions = c("RowGroup", "Buttons"),
    options = list(
      language = list(
        info = 'Yeah, il y a _TOTAL_ scores de _START_ à _END_',
        paginate = list(previous = 'Avant', `next` = 'Après'),
        search = "Rechercher"
        ),
      pageLength = 20,
      dom = 'Bfrtip',
      ordering = FALSE,
      rowGroup = list(
        dataSrc = 1  # Index de la colonne 'Échelle' (0-based)
      ),
      columnDefs = list(
        list(visible = FALSE, targets = 1)  # Cache la colonne 'Échelle'
      ),
      buttons = list( # Configuration des boutons d'export
        list(
          extend = "copy",
          text = "Copier",
          titleAttr = "Copier dans le presse-papier"
        ),
        'csv',
        'pdf',
        list(
          extend ='colvis',
          text = "Visibilité",
          titleAttr = "Visibilité des colonnes"
        )
      )
    )
  ) %>%
    formatRound(
      columns = c('Score personnel', 'Score standardisé', 'Moyenne équipe', 'Moyenne établissement'), 
      digits = 2
    )
  
  return(dt)
}

```

## Mise à jour des données {.unnumbered}

```{r}

uiOutput("update_time_ui")
```

## To do list [work in progress]

- vérifier que tous les scores sont tournés dans le même sens càd que plus le score est haut, meilleur il est pour la personne (donc le score de colère est mauvais quand il dit 1 sur 6 et bon quand il a 5 sur 6) --> les feux sont toujours valables.

    - formuler un "guide de lecture" du rapport
    - documenter ce choix stratégique qui influence scales.yml. (readme de github)
    - vérifier chaque échelles dans le docx pour s'assurer que les scores sont bien dans le bon sens attendu

- changer le lien à competences-emotionnelles.ch et choisir un autre domaine
- scores nommés

    - enlever "score global" et inscrire comme "sous-score" dans le yaml
    - gérer / fusionner qaes 1 et 2.
   
- ajouter feux rouge, orange foncé, orange clair, vert

    - Equipe :
    
        - pas de calcul des scores si <10 
        - pas de calcul des scores si équipe est non renseigné
    
    - Etablissement :
    
        - pas de calcul des scores si <10 
        - pas de calcul des scores si établissement est non renseigné
    
- Sortir TIPI du rapport
- rapport prof
    
    - décider contenu de "vue simple" "vue détaillée"

- DT
   
   - traduire les boutons (list = ...)

- rapport CD (DIR)

    - Général pour l'établissement 
    - Equipe par équipe (avec filtre)
    - Selon filtres démo
    - vérifier si on fait un "nouveau" shiny ou bien si on ajoute un onglet "direction" à l'existant

## Identification

```{r}
textInput("person_id_input", "Entrez votre identifiant :", value = "", placeholder = "01NS14-artichaut")

uiOutput("person_id_status")

```

## Données démographiques

```{r}
DTOutput("demo_table")
```

## Résultats

### Contraintes individuelles et organisationnelles

:::: {.panel-tabset}

##### Vue simple

```{r}
DTOutput("constraints_table_simple")
```

##### Vue détaillée

```{r}
DTOutput("constraints_table_detailed")
```

::::

### Ressources individuelles et organisationnelles

:::: {.panel-tabset}

##### Vue simple

```{r}
DTOutput("resources_table_simple")
```

##### Vue détaillée

```{r}
DTOutput("resources_table_detailed")
```

::::

### Qualité de vie au travail

:::: {.panel-tabset}

##### Vue simple

```{r}
DTOutput("qvt_table_simple")
```

##### Vue détaillée

```{r}
DTOutput("qvt_table_detailed")
```

::::

### Épanouissement et fonctionnement optimal

:::: {.panel-tabset}

##### Vue simple

```{r}
DTOutput("epfo_table_simple")
```

##### Vue détaillée

```{r}
DTOutput("epfo_table_detailed")
```

::::

```{r}
#| context: server

# Affichage de l'heure de mise à jour des données

output$update_time_ui <- renderUI({
  div(
    style = "color: #666; font-size: 0.9em; margin: -10px 0 20px 0;",
    icon("clock"), 
    paste("Dernière mise à jour des données :", update_time)
  )
})

# Validation de l'ID
output$person_id_status <- renderUI({
  req(input$person_id_input)
  valid_person_id <- any(data$person_id == input$person_id_input, na.rm = TRUE)
  
  if(valid_person_id) {
    tagList(
      div(style = "color: green;", icon("check-circle"), "Identifiant valide"),
    )
  } else {
    div(style = "color: red;", icon("exclamation-circle"), 
        "Identifiant non reconnu")
  }
})

# Définition des catégories
categories <- list(
  "constraints" = c("CI", "CO"),
  "resources" = c("RI", "RO"),
  "qvt" = c("EMO", "TROUBLES", "MOT"),
  "epfo" = c("EFF", "BIENETRE", "SAT", "PER", "ATT")
)

# Données filtrées selon l'ID
filtered_data <- reactive({
  req(input$person_id_input)
  validate(need(nchar(input$person_id_input) > 0, ""))
  
  user_data <- data %>%
    filter(person_id == input$person_id_input)
  
  validate(need(nrow(user_data) > 0, "Veuillez entrer un identifiant valide."))
  
  user_data
})

# Table démographique
output$demo_table <- renderDT({
  req(filtered_data())
  
  filtered_data() %>%
    select(person_id, age, gender, status, experience, school_label, team_label) %>%
    distinct() %>%
    rename(
      `Identifiant` = person_id,
      Âge = age,
      Genre = gender,
      Statut = status,
      Expérience = experience,
      `Établissement` = school_label,
      `Équipe` = team_label
    ) %>%
    datatable(options = list(dom = 't'), rownames = FALSE)
})

# Outputs pour les contraintes
output$constraints_table_simple <- renderDT({
  req(filtered_data())
  create_jdr_datatable(filtered_data(), categories$constraints, detailed = FALSE)
})

output$constraints_table_detailed <- renderDT({
  req(filtered_data())
  create_jdr_datatable(filtered_data(), categories$constraints, detailed = TRUE)
})

# Outputs pour les ressources
output$resources_table_simple <- renderDT({
  req(filtered_data())
  create_jdr_datatable(filtered_data(), categories$resources, detailed = FALSE)
})

output$resources_table_detailed <- renderDT({
  req(filtered_data())
  create_jdr_datatable(filtered_data(), categories$resources, detailed = TRUE)
})

# Outputs pour la qualité de vie au travail
output$qvt_table_simple <- renderDT({
  req(filtered_data())
  create_jdr_datatable(filtered_data(), categories$qvt, detailed = FALSE)
})

output$qvt_table_detailed <- renderDT({
  req(filtered_data())
  create_jdr_datatable(filtered_data(), categories$qvt, detailed = TRUE)
})

# Outputs pour l'épanouissement
output$epfo_table_simple <- renderDT({
  req(filtered_data())
  create_jdr_datatable(filtered_data(), categories$epfo, detailed = FALSE)
})

output$epfo_table_detailed <- renderDT({
  req(filtered_data())
  create_jdr_datatable(filtered_data(), categories$epfo, detailed = TRUE)
})
```