---
title: "Bilan de passation JDR"
format: 
  html:
    toc: true
    theme: default
    df-print: paged
server: shiny
---

```{r}
#| context: setup

# Chargement des packages
suppressPackageStartupMessages({
  library(tidyverse)
  library(DT)
  library(shiny)
})

# Chargement des données
get_survey_data <- function() {
  tryCatch({
    files <- list.files(
      "data/processed",
      pattern = "^survey_data_.*\\.csv$",
      full.names = TRUE
    )
    if(length(files) == 0) {
      stop("No data files found")
    }
    
    latest_index <- which.max(file.info(files)$mtime)
    latest_file <- files[latest_index]
    latest_date <- format(file.info(files)$mtime[latest_index],
                         format = "%H:%M",
                         tz = "Europe/Paris")
    
    list(
      data = read_csv(latest_file, 
                     locale = locale(encoding = "UTF-8"),
                     show_col_types = FALSE),
      update_time = latest_date
    )
  }, error = function(e) {
    warning(paste("Error loading data:", e$message))
    return(list(data = NULL, update_time = NULL))
  })
}

# Usage
survey_data <- get_survey_data()
data <- survey_data$data
update_time <- survey_data$update_time

# Fonction de calcul du score standardisé

calculate_standard_score <- function(score_value, min_value, max_value) {
  ((score_value - min_value) / (max_value - min_value)) * 100
}

# Fonction utilitaire pour créer les datatables

create_jdr_datatable <- function(data, categories, detailed = FALSE) {
  # Sélection initiale différente selon le mode
  if (detailed) {
    data_filtered <- data %>%
      filter(category %in% categories) %>%
      mutate(
        score_standard = calculate_standard_score(score_value, min_value, max_value)
        ) %>%
        group_by(scale_label) %>%
        arrange(desc(score_standard), .by_group = TRUE) %>%
        ungroup() %>%
      select(
        Échelle = scale_label,
        Dimension = score_label,
        `Score personnel` = score_value,
        `Score standardisé` = score_standard,
        `Moyenne équipe` = team_mean,
        `Moyenne établissement` = school_mean,
        quartile_position,
        team_quartile_position,
        school_quartile_position
      )
  } else {
    data_filtered <- data %>%
      filter(category %in% categories) %>%
      mutate(
        score_standard = calculate_standard_score(score_value, min_value, max_value)
        ) %>%
        group_by(scale_label) %>%
        arrange(desc(score_standard), .by_group = TRUE) %>%
        ungroup() %>%      
      select(
        Échelle = scale_label,
        Dimension = score_label,
        `Score personnel` = score_value,
        `Score standardisé` = score_standard,
        `Moyenne équipe` = team_mean,
        `Moyenne établissement` = school_mean,
        quartile_position
      )
  }
  
  # Ajouter les ronds de couleur pour les quartiles
  data_filtered <- data_filtered %>%
    mutate(
      Quartile = case_when(
        quartile_position == 1 ~ "🔴",
        quartile_position == 2 ~ "🟠",
        quartile_position == 3 ~ "🟡",
        quartile_position == 4 ~ "🟢",
        TRUE ~ "⚪"
      )
    )
  
  if (detailed) {
    # Ajouter les quartiles équipe et établissement
    data_filtered <- data_filtered %>%
      mutate(
        `Quartile équipe` = case_when(
          team_quartile_position == 1 ~ "🔴",
          team_quartile_position == 2 ~ "🟠",
          team_quartile_position == 3 ~ "🟡",
          team_quartile_position == 4 ~ "🟢",
          TRUE ~ "⚪"
        ),
        `Quartile établissement` = case_when(
          school_quartile_position == 1 ~ "🔴",
          school_quartile_position == 2 ~ "🟠",
          school_quartile_position == 3 ~ "🟡",
          school_quartile_position == 4 ~ "🟢",
          TRUE ~ "⚪"
        )
      ) %>%
      # Supprimer les colonnes temporaires
      select(-team_quartile_position, -school_quartile_position)
  }
  
  # Réorganisation finale des colonnes
  data_filtered <- data_filtered %>%
    select(Quartile, Échelle, Dimension, everything(), -quartile_position)
  
  # Création de la table avec regroupement
  dt <- datatable(
    data_filtered,
    rownames = FALSE,
    extensions = c("RowGroup", "Buttons"),
    options = list(
      pageLength = 20,
      dom = 'Bfrtip',
      ordering = FALSE,
      rowGroup = list(
        dataSrc = 1  # Index de la colonne 'Échelle' (0-based)
      ),
      columnDefs = list(
        list(visible = FALSE, targets = 1)  # Cache la colonne 'Échelle'
      ),
      buttons = list( # Configuration des boutons d'export
        'copy',
        'csv',
        'pdf',
        'colvis' # Bouton pour masquer/afficher les colonnes
      )
    )
  ) %>%
    formatRound(
      columns = c('Score personnel', 'Score standardisé', 'Moyenne équipe', 'Moyenne établissement'), 
      digits = 2
    )
  
  return(dt)
}

```

## Mise à jour des données {.unnumbered}

```{r}

uiOutput("update_time_ui")
```

## Identification

```{r}
textInput("person_id_input", "Entrez votre identifiant :", value = "", placeholder = "01NS14-artichaut")

uiOutput("person_id_status")

```

## Données démographiques

```{r}
DTOutput("demo_table")
```

## Résultats

### Contraintes individuelles et organisationnelles

:::: {.panel-tabset}

##### Vue simple

```{r}
DTOutput("constraints_table_simple")
```

##### Vue détaillée

```{r}
DTOutput("constraints_table_detailed")
```

::::

### Ressources individuelles et organisationnelles

:::: {.panel-tabset}

##### Vue simple

```{r}
DTOutput("resources_table_simple")
```

##### Vue détaillée

```{r}
DTOutput("resources_table_detailed")
```

::::

### Qualité de vie au travail

:::: {.panel-tabset}

##### Vue simple

```{r}
DTOutput("qvt_table_simple")
```

##### Vue détaillée

```{r}
DTOutput("qvt_table_detailed")
```

::::

### Épanouissement et fonctionnement optimal

:::: {.panel-tabset}

##### Vue simple

```{r}
DTOutput("epfo_table_simple")
```

##### Vue détaillée

```{r}
DTOutput("epfo_table_detailed")
```

::::

```{r}
#| context: server

# Affichage de l'heure de mise à jour des données

output$update_time_ui <- renderUI({
  div(
    style = "color: #666; font-size: 0.9em; margin: -10px 0 20px 0;",
    icon("clock"), 
    paste("Dernière mise à jour des données :", update_time)
  )
})

# Validation de l'ID
output$person_id_status <- renderUI({
  req(input$person_id_input)
  valid_person_id <- any(data$person_id == input$person_id_input, na.rm = TRUE)
  
  if(valid_person_id) {
    tagList(
      div(style = "color: green;", icon("check-circle"), "Identifiant valide"),
    )
  } else {
    div(style = "color: red;", icon("exclamation-circle"), 
        "Identifiant non reconnu")
  }
})

# Définition des catégories
categories <- list(
  "constraints" = c("CI", "CO"),
  "resources" = c("RI", "RO"),
  "qvt" = c("EMO", "TROUBLES", "MOT"),
  "epfo" = c("EFF", "BIENETRE", "SAT", "PER", "ATT")
)

# Données filtrées selon l'ID
filtered_data <- reactive({
  req(input$person_id_input)
  validate(need(nchar(input$person_id_input) > 0, ""))
  
  user_data <- data %>%
    filter(person_id == input$person_id_input)
  
  validate(need(nrow(user_data) > 0, "Veuillez entrer un identifiant valide."))
  
  user_data
})

# Table démographique
output$demo_table <- renderDT({
  req(filtered_data())
  
  filtered_data() %>%
    select(person_id, age, gender, status, experience, school_label, team_label) %>%
    distinct() %>%
    rename(
      `Identifiant` = person_id,
      Âge = age,
      Genre = gender,
      Statut = status,
      Expérience = experience,
      `Établissement` = school_label,
      `Équipe` = team_label
    ) %>%
    datatable(options = list(dom = 't'), rownames = FALSE)
})

# Outputs pour les contraintes
output$constraints_table_simple <- renderDT({
  req(filtered_data())
  create_jdr_datatable(filtered_data(), categories$constraints, detailed = FALSE)
})

output$constraints_table_detailed <- renderDT({
  req(filtered_data())
  create_jdr_datatable(filtered_data(), categories$constraints, detailed = TRUE)
})

# Outputs pour les ressources
output$resources_table_simple <- renderDT({
  req(filtered_data())
  create_jdr_datatable(filtered_data(), categories$resources, detailed = FALSE)
})

output$resources_table_detailed <- renderDT({
  req(filtered_data())
  create_jdr_datatable(filtered_data(), categories$resources, detailed = TRUE)
})

# Outputs pour la qualité de vie au travail
output$qvt_table_simple <- renderDT({
  req(filtered_data())
  create_jdr_datatable(filtered_data(), categories$qvt, detailed = FALSE)
})

output$qvt_table_detailed <- renderDT({
  req(filtered_data())
  create_jdr_datatable(filtered_data(), categories$qvt, detailed = TRUE)
})

# Outputs pour l'épanouissement
output$epfo_table_simple <- renderDT({
  req(filtered_data())
  create_jdr_datatable(filtered_data(), categories$epfo, detailed = FALSE)
})

output$epfo_table_detailed <- renderDT({
  req(filtered_data())
  create_jdr_datatable(filtered_data(), categories$epfo, detailed = TRUE)
})
```